臺灣橋頭地方法院民事判決
                                      111年度橋小字第8號
原      告  第一國際資融股份有限公司

法定代理人  陳毅築  
訴訟代理人  吳峰任  
            邱漢欽  
被      告  蔡燿丞  
上列當事人間請求給付分期買賣價金事件，經臺灣臺北地方法院
移送前來，本院於民國111 年3 月1 日言詞辯論終結，判決如下
：
    主      文
被告應給付原告新臺幣柒萬玖仟捌佰元，及如附表所示之利息。
原告其餘之訴駁回。
訴訟費用新臺幣壹仟元由被告負擔。
本判決關於原告勝訴部分得假執行。但被告如以新臺幣柒萬玖仟
捌佰元為原告預供擔保，免為假執行。
    事實及理由
一、被告經合法通知，未於言詞辯論期日到場，核無民事訴訟法
    第386 條各款所列情形，爰依原告之聲請，由其一造辯論而
    為判決。
二、原告主張：被告前向訴外人潔琳絲生醫美容訂購整型療程，
    總價新臺幣（下同）100,800 元，並簽立分期付款簡易申請
    書，同意潔琳絲生醫美容將上開買賣價金債權讓與原告，被
    告應自民國109 年4 月24日起至111 年3 月24日止，共分24
    期，以每月為1 期，每期應繳納4,200 元，若未按期繳納，
    即視為全部到期，除應支付按週年利率15% 計算之利息外，
    並應按延滯第一個月當月計付違約金500 元、延滯第二個月
    當月計付違約金600 元、延滯第三個月當月計付違約金700
    元，最高以連續收取三期為限。詎被告自109 年9 月起即未
    依約繳款，迄今尚積欠本金79,800元及相關利息未清償，屢
    經原告催繳，均不獲置理。爰依分期付款買賣契約及債權讓
    與之法律關係提起本件訴訟。聲明：被告應給付原告79,800
    元，及自109 年9 月25日起至清償日止，按週年利率15% 計
    算之利息，暨延滯第1 個月當月計付違約金500 元、延滯第
    2 個月當月計付違約金600 元、延滯第3 個月當月計付違約
    金700 元，違約金最高以連續收取3 期為限。
三、被告經合法通知，未於言詞辯論期日到場，亦未提出書狀作
    何聲明或陳述。
四、得心證之理由：
（一）原告主張之上開事實，業據其提出帳務明細、購物分期付
      款申請暨約定書、購物分期付款約定書等件為證（臺灣臺
      北地方法院110 年度北小字第4397號卷第12頁至14頁），
      經本院審酌該等證據所載內容，核屬相符。而被告經合法
      通知，未於言詞辯論期日到場，亦未提出書狀作任何聲明
      或陳述，依民事訴訟法第436 條之23、第436 條第2 項、
      第280 條第3 項前段準用第1 項前段規定，視同自認，堪
      信原告之主張為真實。
（二）惟本件購物分期付款約定書第8 條固約定：申請人（即買
      方）經通知或催告，連續兩期未繳付所應繳付款項達特約
      商（即賣方）所定應繳金額者，特約商或債權受讓人第一
      國際資融（股）公司無需事先通知或催告，得隨時縮短申
      請人延後付款期限或是為全部到期，申請人及其連帶保證
      人應即繳清所有款項等語。惟按分期付價之買賣，如約定
      買受人有遲延時，出賣人得即請求支付全部價金者，除買
      受人遲付之價額已達全部價金5 分之1 外，出賣人仍不得
      請求支付全部價金，民法第389 條定有明文。是民法第38
      9 條既有保障分期付價買賣之買受人權益之目的，則前揭
      約定事項第5 點顯已牴觸民法第389 條之強制規定，自仍
      需於被告遲付之價額已達全部價金5 分之1 ，始得請求被
      告支付全部價金。而被告自109 年9 月24日起至111 年1
      月24日止，遲付之金額共21,000 元（計算式：4,200 元×
      5 期＝21,000元），已達總價款5 分之1 （100,800 元×1/
      5 ＝20,160元），故原告依分期付款買賣契約及債權讓與
      之法律關係，請求被告給付積欠之全部買賣價款79,800元
      ，即屬有據。又依上開約定書第6 條約定：被告並另支付
      自應繳日起至清償日止，依年利率15% 約定利率計收遲延
      利息等語，是被告於110 年1 月24日前所積欠之款項並未
      達總價款1/ 5，則原告自109 年9 月24日起至110 年1 月
      24日間，原僅得依各期到期日請求被告支付各該期之應繳
      分期價款，於遲延時，自僅能請求於支付期限屆滿時起，
      依各期應付未付分期款項計算之遲延利息。故原告依上開
      約定書第6 條約定，請求被告給付如附表所示之利息，洵
      屬有據。
（三）末按約定之違約金過高者，法院得減至相當之數額；違約
      金除當事人另有訂定外，視為因不履行而生損害之賠償總
      額，民法第252 條、第250 條第2 項前段已規定甚明。復
      約定之違約金苟有過高情事，法院即得依規定核減至相當
      之數額，並無應待至債權人請求給付後始得核減之限制。
      此項核減，法院得以職權為之，亦得由債務人訴請法院核
      減。查原告訴之聲明後段請求違約金部分，固核與上開分
      期付款約定條款相符，但本院審酌原告因被告遲延清償所
      受積極損害、所失利益，通常為該借款再轉借他人後之利
      息收入或轉作他項投資之收益，而近年來國內貨幣市場利
      率均已大幅調降，且本件利息自109 年9 月25日起至清償
      日止，可資請求之利息利率已達法定利率之上限，是原告
      以其單方擬定之定型化約款，向被告收取15% 利息，已因
      此獲取大量之經濟利益，茲斟酌上情，將原告請求違約金
      酌減至0 元，以求公允。
五、綜上所述，原告依分期付款買賣契約及債權讓與之法律關係
    ，請求被告給付如主文第1 項所示金額及利息，為有理由，
    應予准許。逾此範圍之請求，為無理由，應予駁回。
六、本件係依小額程序為被告敗訴之判決，應依民事訴訟法第43
    6 條之20規定，依職權宣告假執行。另依同法第436 條之23
    、第436 條第2 項、第392 條第2 項規定，依職權宣告被告
    如預供擔保，免為假執行。
七、訴訟費用負擔之依據：民事訴訟法第79條。另依同法第436
    條之19第1 項規定，確定訴訟費用額如主文第3項所示。
中　　華　　民　　國　 111　　年　　3 　　月　　17　　日
                  橋頭簡易庭  法      官  郭育秀
以上正本係照原本作成。
民事訴訟法第436條之24第2項：對於本判決之上訴，非以違背法
令為理由，不得為之。
如對本判決上訴，須於判決送達後20日內向本院提出上訴狀，並
判決有違背法令之具體事實之上訴理由（須按他造當事人之人數
須表明原判決所違背之法令及其具體內容與依訴訟資料可認為原
附繕本）。
中　　華　　民　　國　 111　　年　　3 　　月　　17　　日
                              書  記  官  塗蕙如
附表：利息計算表

期數 應付款項           計息期間 年息 6 4,200元 自109年9月25日起至清償日止 15% 7 4,200元 自109年10月25日起至清償日止 15% 8 4,200元 自109年11月25日起至清償日止 15% 9 4,200元 自109年12月25日起至清償日止 15% 10至24 63,000元 自110年1月25日起至清償日止 15% 合計 79,800元